Minutes et répertoires du notaire Claude LENORMAND, 7 avril 1553 - 6 juillet 1558 (étude XXXIII)
Archives nationales
- Minutes de Claude LENORMAND, 7 avril 1553 - 2 avril 1561; MC/ET/XXXIII/59 - MC/ET/XXXIII/60
  - Minutes concernant l'Hôtel-Dieu de Paris. 1553, 7 avril - 1555, 5 avril, 7 avril 1553 - 5 avril 1555; MC/ET/XXXIII/59
    - Procuration de Robert Regnault, boulanger, bourgeois de Paris, à l'effet de consentir à l'exécution d'un arrêt du Parlement, du 31 décembre 1554, qui a reconnu à l'Hôtel-Dieu la propriété du moulin à blé, dit le Moulin des Prés, et celle du pont y donnant accès, sis sur la Marne, près Charenton Saint-Maurice, avec les îles, prés et dépendances., 20 février 1555; MC/ET/XXXIII/59; fol. 245
      Ernest Coyecque, Recueil d'actes notariés relatifs à l'histoire de Paris et de ses environs au XVIe siècle [étude XXXIII], t. II, 1532-1555 [3002 actes], Paris, 1923, p. 575, notice n° 6602 (instrument de recherche imprimé dématérialisé dont la version intégrale est accessible en ligne par la rubrique 'Autres instruments de recherche', voir contexte dans le Plan d’orientation général - Notaires de Paris, guides thématiques du Minutier).
      procuration; Saint-Maurice (Val-de-Marne); Regnault, Robert; boulanger
    - Vente par les gouverneurs à Spire Dauvergne, marchand, aux faubourgs de Corbeil, de la coupe de neuf arpents de bois taillis, en deux pièces, sis à Champrosay, moyennant 16 l. t. l'arpent pour la pièce de cinq arpents, et 60 s. t. l'arpent pour les quatre autres arpents; la coupe devra être terminée pour le dernier jour d'avril et la vidange pour la Saint-Remi; mêmes conditions que ci-dessus, no 6597. { cf. acte du 9 janvier 1555 MC/ET/XXXIII/59 (fol. 236) }, 20 février 1555; MC/ET/XXXIII/59; fol. 247
      Ernest Coyecque, Recueil d'actes notariés relatifs à l'histoire de Paris et de ses environs au XVIe siècle [étude XXXIII], t. II, 1532-1555 [3002 actes], Paris, 1923, p. 575, notice n° 6603 (instrument de recherche imprimé dématérialisé dont la version intégrale est accessible en ligne par la rubrique 'Autres instruments de recherche', voir contexte dans le Plan d’orientation général - Notaires de Paris, guides thématiques du Minutier).
      acte de vente; Draveil (Essonne); Corbeil-Essonnes (Essonne); Dauvergne, Spire; administrateur; commerçant
    - Procuration de Pierre Esglault, huilier et chandelier de suif, place Maubert, pour le même objet que celle ci-dessus { à l'effet de consentir à l'exécution d'un arrêt du Parlement, du 31 décembre 1554, qui a reconnu à l'Hôtel-Dieu la propriété du moulin à blé, dit le Moulin des Prés, et celle du pont y donnant accès, sis sur la Marne, près Charenton Saint-Maurice, avec les îles, prés et dépendances }, no 6602. { cf. acte du 20 février 1555 MC/ET/XXXIII/59 (fol. 245) }, 22 février 1555; MC/ET/XXXIII/59; fol. 249
      Ernest Coyecque, Recueil d'actes notariés relatifs à l'histoire de Paris et de ses environs au XVIe siècle [étude XXXIII], t. II, 1532-1555 [3002 actes], Paris, 1923, p. 576, notice n° 6604 (instrument de recherche imprimé dématérialisé dont la version intégrale est accessible en ligne par la rubrique 'Autres instruments de recherche', voir contexte dans le Plan d’orientation général - Notaires de Paris, guides thématiques du Minutier).
      procuration; Maubert (place); Saint-Maurice (Val-de-Marne); Esglault, Pierre; cirier
    - Quittance par les gouverneurs à Grégoire Bacot, commissaire et examinateur au Châtelet, commis à distribuer la somme de 550 l. t. provenant de l'adjudication sur licitation d'une maison, sise aux faubourgs Saint-Germain-des-Prés, propriété de feu Antoine Brunet, docteur en théologie, et adjugée à Jean d'Aussy, marchand et bourgeois de Paris, du legs de 100 l. t. fait à l'Hôtel-Dieu par ledit Antoine Brunet et dont la délivrance est consentie par Philippe Boisot, principal du collège de l'Ave Maria., 6 mars 1555; MC/ET/XXXIII/59; fol. 251
      Ernest Coyecque, Recueil d'actes notariés relatifs à l'histoire de Paris et de ses environs au XVIe siècle [étude XXXIII], t. II, 1532-1555 [3002 actes], Paris, 1923, p. 576, notice n° 6605 (instrument de recherche imprimé dématérialisé dont la version intégrale est accessible en ligne par la rubrique 'Autres instruments de recherche', voir contexte dans le Plan d’orientation général - Notaires de Paris, guides thématiques du Minutier).
      quittance; délivrance de legs; Ave-Maria (collège de l'); Saint-Germain-des-Prés (hameau); Brunet, Antoine; Aussy, Jean d'; Boisot, Philippe; Bacot, Grégoire; administrateur; directeur d'établissement d'enseignement; enseignant; docteur d'université; commissaire au Châtelet (Ancien Régime)
    - Reconnaissance au profit des gouverneurs par Geneviève Lucas, veuve de Jean de Fresnes, laboureur, 'au' Bourg-la-Reine, et Nicolas Chachouin, marchand et laboureur, en la ferme du Pressoir, près les Chartreux, de 172 l. 2 s. 6 d. t. se décomposant comme suit: 49 l. t. valeur de deux muids huit setiers deux minots deux boisseaux et demi blé méteil; 119 l. 7 s. 6 d. t. valeur de trois muids onze setiers trois minots avoine, et 75 s. t. en deniers, le tout représentant le reliquat du loyer, jusqu'à la Saint-Martin d'hiver 1554, de la ferme de Bourg-la-Reine, louée à ladite veuve, avec la caution dudit Nicolas Chachouin., 8 mars 1555; MC/ET/XXXIII/59; fol. 253
      Ernest Coyecque, Recueil d'actes notariés relatifs à l'histoire de Paris et de ses environs au XVIe siècle [étude XXXIII], t. II, 1532-1555 [3002 actes], Paris, 1923, p. 576, notice n° 6606 (instrument de recherche imprimé dématérialisé dont la version intégrale est accessible en ligne par la rubrique 'Autres instruments de recherche', voir contexte dans le Plan d’orientation général - Notaires de Paris, guides thématiques du Minutier).
      reconnaissance; Bourg-la-Reine (Hauts-de-Seine); Chartreux (couvent des); Chachouin, Nicolas; Fresnes, Jean de; Lucas, Geneviève; administrateur; agriculteur; agriculteur
    - Engagement de ladite veuve de désintéresser la caution., 8 mars 1555; MC/ET/XXXIII/59; fol. 254
      Ernest Coyecque, Recueil d'actes notariés relatifs à l'histoire de Paris et de ses environs au XVIe siècle [étude XXXIII], t. II, 1532-1555 [3002 actes], Paris, 1923, p. 576, notice n° 6607 (instrument de recherche imprimé dématérialisé dont la version intégrale est accessible en ligne par la rubrique 'Autres instruments de recherche', voir contexte dans le Plan d’orientation général - Notaires de Paris, guides thématiques du Minutier).
      Chachouin, Nicolas; Fresnes, Jean de; Lucas, Geneviève
    - Bail à rente par les gouverneurs à Robert Regnault, bourgeois de Paris, rue Saint-Jacques, maison à l'enseigne des Quatre Fils Hémon, d'une maison avec jardin, sise à Saint-Denis-en-France, rue du Clos Fourré, tenant d'un côté à Marion de Soissons, d'autre à Jeanne Prévost, veuve de Nicolas Alix, et aboutissant au rû de Merderet, moyennant une rente de 12 l. 10 s. t., rachetable pour 450 l. t., en trois versements égaux; les vendeurs avaient décidé cette aliénation 'pour considération du petit proufict que ledit Hostel Dieu avoit chacun an dudict lieu, qui est en mauvaise assiette, et qu'on ne pouvoit trouver locataires pour le tenir...'., 5 avril 1555; MC/ET/XXXIII/59; fol. 255
      Ernest Coyecque, Recueil d'actes notariés relatifs à l'histoire de Paris et de ses environs au XVIe siècle [étude XXXIII], t. II, 1532-1555 [3002 actes], Paris, 1923, p. 576, notice n° 6608 (instrument de recherche imprimé dématérialisé dont la version intégrale est accessible en ligne par la rubrique 'Autres instruments de recherche', voir contexte dans le Plan d’orientation général - Notaires de Paris, guides thématiques du Minutier).
      bail; indemnité; Saint-Jacques (rue); Quatre Fils Aymon (enseigne des); Saint-Denis (Seine-Saint-Denis); Prévost, Jeanne; Soissons, Marion de; Alix, Nicolas; Regnault, Robert; administrateur
    - Vente aux gouverneurs par Guillemette Malenfant, veuve de Jean Chodet, laboureur, et par son fils, André Chodet, laboureur, à Sainte-Geneviève-des-Bois, près Séquigny, de trois arpents de terre en deux pièces, sis à Sainte-Geneviève-des-Bois, lieux-dits la Part de Boille et la Voie Rozaie, moyennant 45 l. t., 5 avril 1555; MC/ET/XXXIII/59; fol. 265
      Ernest Coyecque, Recueil d'actes notariés relatifs à l'histoire de Paris et de ses environs au XVIe siècle [étude XXXIII], t. II, 1532-1555 [3002 actes], Paris, 1923, p. 577, notice n° 6610 (instrument de recherche imprimé dématérialisé dont la version intégrale est accessible en ligne par la rubrique 'Autres instruments de recherche', voir contexte dans le Plan d’orientation général - Notaires de Paris, guides thématiques du Minutier).
      acte de vente; Sainte-Geneviève-des-Bois (Essonne); Chodet, Jean; Chodet, André; Malenfant, Guillemette; agriculteur; administrateur
    - Bail, de Pâques 1555 à la Saint-Martin d'hiver 1564, par les gouverneurs audit Robert Regnault: 1o) du moulin à blé dit le Moulin des Prés et le pont y conduisant, le tout sur pieux, en une place nommée Le Gord des Prés, en la Marne, près Charenton Saint-Maurice, tenant d'un côté à l'île Saint-Père; 2o) de l'Île Picarde et 'ung jasveau apartenant à lad. ysle, près d'icelle..., près de l'emboucheure du Moulin rouge, tenant d'un costé à la voye de la marchandise...'; [Suite de la description dans les informations complémentaires], 5 avril 1555; MC/ET/XXXIII/59; fol. 259
      3o) une autre île, contenant sept quartiers et demi, appelée anciennement la Noue et actuellement la Grande Cappette, tenant d'un côté au grand 'décours' de la Marne, vers l'île de Corbeaux, d'autre et aboutissant au bras anciennement appelé la Gordebière, passant entre l'île et la suivante; 4o une île contenant quartier et demi, appelée la Petite Cappette, tenant d'un côté et aboutissant au bras de la Gordebière, d'autre au bras du Moulin Gravelle, vers l'île d'Olivier Aligret.
      Prix annuel: 120 l. t. et à charge notamment de 'faire curer la rivière dud. moulin, entretenir les escluses en bon estat et faire tous jours que l'eaue puisse avoir son cours et qu'elle ne soit assablée.
      Et si ne pourra led. preneur gecter ne faire gecter ne souffrir estre gecté aucunes pierres, pieux et autres choses au cours du bras d'eaue anciennement appellé la Cappette, dit la Gordebière, et icelluy cours entretenir bien et deuement en sa largeur anticque.
      Et de faire par led. preneur, à ses despens, la moulture du bled qu'il conviendra... pour l'usaige dud. Hostel Dieu, quant il plaira ausd. de l'Hostel Dieu, au pris de seize solz parisis le muyd, bon temps mal temps, et venir quérir led. bled aud. Hostel Dieu, et y remener la farine moulue... Et pourra led. Regnault applicquer led. moulin pour servir à mouldre bled et fouller bonnetz, si commodément faire ce peult, sans détériorer... led. moulin, lequel sera préallablement visité sur la commodité ou incommodité...'. Suit l'état des réparations à exécuter par le preneur et à ses frais, pour la Saint-Remi prochaine. En compensation de ce bail, le preneur consent à ne pas faire opposition à l'exécution de l'arrêt du Parlement qui a envoyé l'Hôtel-Dieu en possession du moulin, et il s'engage à obtenir pareille renonciation de Pierre Esglault.
      Ernest Coyecque, Recueil d'actes notariés relatifs à l'histoire de Paris et de ses environs au XVIe siècle [étude XXXIII], t. II, 1532-1555 [3002 actes], Paris, 1923, p. 576, notice n° 6609 (instrument de recherche imprimé dématérialisé dont la version intégrale est accessible en ligne par la rubrique 'Autres instruments de recherche', voir contexte dans le Plan d’orientation général - Notaires de Paris, guides thématiques du Minutier).
      bail; renonciation; Hôtel-Dieu; Esglault, Pierre; Regnault, Robert; Aligret, Olivier; administrateur
    - Transfert dudit bail, pour le temps restant à courir, à Claude Chachouin, laboureur, à Bourg-la-Reine, marié à Geneviève Lucas, veuve dudit Jean de Fresnes., 20 décembre 1555; MC/ET/XXXIII/59; fol. 24
      Ernest Coyecque, Recueil d'actes notariés relatifs à l'histoire de Paris et de ses environs au XVIe siècle [étude XXXIII], t. II, 1532-1555 [3002 actes], Paris, 1923, p. 559, notice n° 6493 (instrument de recherche imprimé dématérialisé dont la version intégrale est accessible en ligne par la rubrique 'Autres instruments de recherche', voir contexte dans le Plan d’orientation général - Notaires de Paris, guides thématiques du Minutier).
      bail; Bourg-la-Reine (Hauts-de-Seine); Chachouin, Claude; Fresnes, Jean de; Lucas, Geneviève; agriculteur
  - Minutes concernant l'Hôtel-Dieu de Paris. 1558, 6 juillet - 1561, 2 avril, 6 juillet 1558 - 2 avril 1561; MC/ET/XXXIII/60; registre
    1558, 6 juillet: actes passés par-devant Claude Lenormand, 2 feuillets joints au registre.
    1560, 29 novembre à 1561, 2 avril: actes passés par-devant Olivier Roger.